【裁判字號】    97,易,359
【裁判日期】    970618
【裁判案由】    竊盜
【裁判全文】
臺灣屏東地方法院刑事判決               97年度易字第359號
公  訴  人  臺灣屏東地方法院檢察署檢察官
被      告  甲○○
上列被告因竊盜案件，經檢察官提起公訴（97年度偵字第1988號
），嗣被告於本院準備程序進行中先就被訴事實為有罪之陳述，
本院告知被告簡式審判程序之旨，並聽取當事人之意見後，裁定
改由受命法官獨任依簡式審判程序審理，判決如下：
    主  文
甲○○攜帶兇器竊盜，累犯，處有期徒刑壹年。扣案之鉗子壹支
沒收。
    事  實
一、甲○○前因違反毒品危害防制條例案件，經本院以93年度訴
    字第45號判決處應執行有期徒刑1 年確定，因竊盜案件，經
    本院以93年度易字第219 號判決處有期徒刑8 月確定，接續
    執行，嗣因縮短刑期假釋出監付保護管束，至民國94年11月
    14日保護管束期滿，前開假釋未經撤銷，以執行完畢論；又
    因違反毒品危害防制條例案件，經臺灣高等法院高雄分院以
    95年度上訴字第1597號判決處有期徒刑1 年2 月確定，嗣經
    同法院以96年度聲減字第128 號裁定減刑為有期徒刑7 月確
    定，而於96年7 月16日執行完畢。詎仍不知悔改，於97年3
    月10日下午6 時許，騎乘車牌號碼PYH-871 號重型機車，攜
    帶其所有之客觀上得以危害人之生命、身體、安全，可供兇
    器使用之鉗子1 支，至屏東縣恆春鎮○○段155 -57 地號衡
    南路段之電線桿（輸入管編號00-0000-00）旁，以其所攜帶
    之上開鉗子剪斷臺灣電力股份有限公司（下稱「台電公司」
    ）設置在該電線桿上之交連PE電纜600V 2/0 1/C電纜線約
    4.5 公斤，得手後，旋騎乘上開機車將竊得之電纜線載離現
    場，嗣返回其住處取出美工刀1 支，至屏東縣恆春鎮○○路
    2 巷86弄101 號旁之空地，以美工刀削去其所竊得電纜線之
    塑膠外皮，再將電纜線之銅線攜回其位於屏東縣恆春鎮○○
    路39巷9 號之居所藏置，嗣於97年3 月12日或13日之上午10
    時許，在其上開居所附近，以新台幣750 元之代價，將上開
    電纜線之銅線售予1 名姓名年籍不詳之成年男子。嗣於97年
    3 月19日上午6 時30分許，警方前往其上開居所，徵得其同
    意後入內進行搜索，當場在上開車號PYH-871 號重型機車置
    物箱內查獲上開鉗子及美工刀各1 支，其並帶同警方前往上
    開空地查獲上開電纜線之外皮，而查悉上情。
二、案經屏東縣警察局恆春分局報告臺灣屏東地方法院檢察署檢
    察官偵查起訴。
    理  由
一、本案被告甲○○所犯竊盜案件，並非法定刑為死刑、無期徒
    刑或最輕本刑3 年以上有期徒刑之罪，亦非高等法院管轄第
    一審之案件，而被告於本院準備程序中就被訴事實為有罪之
    陳述，本院合議庭乃裁定由受命法官獨任進行簡式審判程序
    。又簡式審判程序之證據調查，依刑事訴訟法第273 條之2
    規定，不受同法第159 條第1 項審判外陳述排除之限制，再
    被告對於卷內之各項證據，亦不爭執證據能力，故卷內所列
    之各項證據，自得作為證據，先予敘明。
二、上開犯罪事實，業經被告坦承不諱，核與證人潘振結、李俊
    仁於警詢證述情節相符，並有配電線路失竊現場調查報告表
    、搜索扣押筆錄、扣押物品目錄表各1 份、查獲現場及採證
    相片等附卷可證。被告所為自白，顯與事實相符，堪可採信
    。本件事證明確，應予依法論科。
三、按刑法第321 條第1 項第3 款之攜帶兇器竊盜罪，係以行為
    人攜帶兇器竊盜為其加重條件，此所謂兇器，其種類並無限
    制，凡客觀上足對人之生命、身體、安全構成威脅，具有危
    險性之兇器均屬之，且祇須行竊時攜帶此種具有危險性之兇
    器為已足，並不以攜帶之初有行兇之意圖為必要（最高法院
    79年度台上字第5253號判例意旨參照）。查被告行竊時所攜
    帶之鉗子，係金屬材質，質地堅硬，且體積不小，有相片附
    卷可考，衡情若持之對人攻擊，對人之生命、身體、安全應
    具有危險性，自屬兇器無疑。又按電業法第105 條固規定竊
    盜電線者，依刑法之規定從重處斷，惟該法第1 條揭諸之立
    法意旨為：「為開發國家電能動力，調節電力供應，發展電
    業經營，維持合理電價，增進公共福利，特制定本法」，足
    見電業法之規範目的在於電業經營者之管理及保障，而本法
    所謂「電業」則係指「應一般需用經營供給電能之事業」，
    電業法第2 條亦定有明文規定；本案被告所竊取之電纜線為
    台電公司所有乙節，業據證人即台電公司技術員李俊仁於警
    詢中證述明確，是核被告所為，應係犯電業法第105 條之竊
    盜電線罪，而應依刑法第321 條第1 項第3 款之攜帶兇器竊
    盜罪處斷。至其所犯電業法第105 條之竊盜電線罪，應依刑
    法第321 條第1 項第3 款之攜帶兇器竊盜罪部分，雖未經公
    訴人於起訴論罪法條論及，惟因業據檢察官於起訴書犯罪事
    實欄記載此部分事實，顯已經起訴，僅為法條之漏載，本院
    自得併予審究，附此敘明。又查被告前有如事實欄所示之科
    刑及執行情形，有臺灣屏東地方法院檢察署刑案資料查註紀
    錄表、臺灣高等法院被告前案紀錄表各1 份附卷足憑，其於
    刑之執行完畢後5 年內，故意再犯本件有期徒刑之罪，為累
    犯，應依刑法第47條第1 項加重其刑。本院審酌被告正值壯
    年，竟不思以正當途徑獲取財物，任意竊取台電公司電纜線
    ，變賣得款花用，以滿足己身之私慾，且素行不良，業如前
    述，惟念其已坦承犯行，態度良好，犯罪手段平和、所獲利
    益非鉅等一切情狀，量處如主文所示之刑。至扣案之鉗子1
    支，係被告所有，用以竊取上開電纜線之物，為被告供承明
    確，應依刑法第38條第1 項第2 款規定宣告沒收，另據被告
    所陳，其行竊時並未攜帶扣案之美工刀，僅係事後用以處理
    贓物，與其所為竊盜犯行無直接關連性，且非違禁物，依法
    自不得予以宣告沒收，附此敘明。
據上論斷，應依刑事訴訟法第299 條第1 項前段、第273 條之1
第1 項，電業法第105 條，刑法第321 條第1 項第3 款、第47條
第1 項、第38條第1 項第2 款 ，判決如主文。
本案經檢察官陳新君到庭執行職務。
中    華    民    國    97    年    6     月    18    日
                        刑事第五庭  法  官  陳秀慧
以上正本證明與原本無異。
如不服本判決應於收受本判決送達後十日內向本院提出上訴書狀
，其未敘述上訴理由者，並得於提起上訴後十日內向本院補提理
由書狀（均須按他造當事人之人數附繕本）「切勿逕送上級法院
」。
中    華    民    國    97    年    6     月    18    日
                                    書記官  溫訓暖
附錄本判決論罪科刑法條全文：
電業法第105條
竊盜或損壞電桿、電線、變壓器或其他供電設備者，依刑法之規
定從重處斷。
中華民國刑法第321條第1項第3款
犯竊盜罪而有左列情形之一者，處 6 月以上、 5 年以下有期徒
刑：
三  攜帶兇器而犯之者。


司法院資訊處製作；財團法人民間司法改革基金會備份。
